【裁判字號】    89,交自,7
【裁判日期】    890831
【裁判案由】    業務過失傷害
【裁判全文】
臺灣臺中地方法院刑事判決                            八十九年度交自字第七號
    自  訴  人  甲○○
    被      告  乙○○
右列被告因業務過失傷害案件，經自訴人提起自訴，及台灣台中地方法院檢察署檢察
官移送併辦（八十九年度偵字第一一七七七號），本院判決如左：
    主  文
乙○○從事業務之人，因業務上之過失傷害人，累犯，處拘役伍拾伍日，如易科罰金
，以佰元折算壹日。
    事  實
一、乙○○前曾於民國八十二年間因贓物案件，經法院判處有期徒刑四月確定，於八
    十四年間經通緝到案送監執行，於八十五年三月四日執行完畢。其係進發挖土機
    有限公司之貨車司機，為從事駕駛業務之人。於民國八十八年十二月八日十五時
    五十七分許，駕駛車牌號碼Ｆ八－五四八號大貨車，於台中縣大雅鄉○○路○段
    旁之車廠卸完貨後，駛出車廠，本應注意在劃有分向限制線、禁止超車線、禁止
    變換車道線之路段，不得迴車，而依當時天候晴、日間自然光線、路面乾燥無缺
    陷、視距為彎道不良情形，並無不能注意之情事，竟疏未注意該路段中劃有雙黃
    實線之分向限制線，禁止超車、跨越、迴轉，而貿然欲穿越車道左轉往大雅鄉公
    所向行進，致大貨車車身橫占大雅鄉○○○○○路方向之車道，妨礙該車道車輛
    行駛。適有駛甲○○騎乘車號ＬＡＣ－三六０號機車沿台中市○○路由大雅鄉○
    ○○○○路方向駛至，煞避不及，因而撞及該大貨車左後側，並人車倒地，甲○
    ○右脛腓骨骨折之傷害。乙○○於肇事後隨即報案，並向到場處理警員陳述肇事
    經過，自首而接受裁判。
二、案經自訴人甲○○提起自訴及台灣台中地方法院檢察署檢察官移送併辦。
    理  由
一、訊據被告乙○○對於右揭時、地，駕駛大貨車與自訴人甲○○騎乘機車相撞，致
    自訴人受傷之事實固不爭執，惟否認有何過失，辯稱並未違規左轉，亦未於雙黃
    線迴車，是自訴人騎機車撞伊，伊並無過失云云。經查，本件事故業據自訴人指
    述綦詳，並提出診斷證明書一紙為證，又被告自車廠駛出之路段中，確係劃有雙
    黃分向限制線，且被告亦自承伊行向係自車廠出來要左轉走雅環路往鄉公所方向
    等語在卷，復有道路交通事故調查報告表、現場照片四張在卷可稽，是伊辯稱未
    違規穿越雙黃線左轉云云，顯不足採。按汽車駕駛人應注意在設有禁止迴車標誌
    或劃有分向限制線、禁止超車線、禁止變換車道線之路段，不得迴車，道路交通
    安全規則第一百零六條第二款定有明文。本件依卷附道路交通事故調查報告表所
    載，當時天候晴、日間自然光線、路面乾燥無缺陷、視距為彎道不良，然並無不
    能注意之情事，被告違反揭揭規定，因而肇事自屬有過失，且本件經送台灣省台
    中縣區車輛行車事故鑑定委員會鑑定，亦認被告駕車穿越車道不當，為肇事原因
    ，自訴人無肇事因素，有該委員會鑑定書一份附卷可按。而自訴人係因本件車禍
    而受傷，與被告之過失行為間有相當因果關係。被告事證明確，犯行堪以認定。
二、按被告為大貨車司機，為從事駕駛業務之人，是核被告所為係犯刑法第二百八十
    四條第二項前段業務過失傷害罪。查被告前曾於八十二年間因贓物案件，經法院
    判處有期徒刑四月確定，於八十四年間經通緝到案送監執行，於八十五年三月四
    日執行完畢，有台灣台中地方法院檢察署函覆本院之刑案資料查註紀錄表一份在
    卷可稽，其於有期徒刑執行完畢後五年內再犯本件有期徒刑以上之罪係累犯，應
    依法加重其刑。另被告於肇事後隨即報案，並向到場處理警員陳述肇事經過，業
    據被告陳明在卷，並有道路交通事故調查報告表在卷可憑，核與刑法第六十二條
    前段之自首要件相符，應依法減輕其刑。爰審酌被告駕車欲違規穿越車道，致車
    身橫占車道影響車輛行駛，自訴人因而防範未及撞上，因而受有右脛腓骨骨折傷
    害，被告尚未能與自訴人達成和解，及其犯後態度等一切情狀，量處如主文所示
    之刑，並諭知易科罰金之折算標準。
據上論斷，應依刑事訴法第三百四十三條、第二百九十九條第一項前段，刑法第二百
八十四條第二項前段、第四十七條、第六十二條前段，罰金罰鍰提高標準條例第一條
前段、第二條，判決如主文。
中      華      民      國    八十九    年      八      月    三十一    日
                                  台灣台中地方法院交通法庭
                                      法  官    陳  淑  芳
右正本證明與原本無異。
如不服本判決，應於送達後十日內，向本院提出上訴狀(須附繕本)。
                                      書記官
中      華      民      國    八十九    年      九      月      四      日
附錄：
中華民國刑法第二百八十四條第二項前段


司法院資訊處製作；財團法人民間司法改革基金會備份。
